# 模拟报表剥离资产的调整

提问人：_ 冰人 时间：2018-05-30 15:55:37
上市公司重组中编制模拟报表时，对标的企业非经营性资产视同期初就已经剥离。现在标的企业有疑问： 1 、针对这块非经营资产的剥离，公司是否在账务上也在期初进行调整？
2 、如期初账务上进行了调整，那这块资产在报告期内计提的折旧费用因为被冲减了，那企业不是会多交企业所得税？ 求教！

回答人：chenyiwei
实际账务处理中，应在剥离完成日进行处理，该剥离资产在年初至剥离完成日期间的损益和现金流量仍需并入上市公司合并报表。你的疑问并不存在。